【裁判字號】    92,訴,1147
【裁判日期】    920715
【裁判案由】    損害賠償
【裁判全文】
臺灣高雄地方法院民事判決  九十二年訴字第一一四七號
    原      告  乙○○
    被      告  甲○○
右當事人間因傷害案件，原告提起請求損害賠償之附帶民事訴訟，經本院刑事庭裁定
移送，本院判決如左：
    主      文
被告應給付原告新台幣捌萬伍仟陸佰元，及自民國九十一年十一月一日起至清償日止
，按週年利率百分之五計算之利息。
原告其餘之訴駁回。
訴訟費用由被告負擔八分之一，餘由原告負擔。
    事實及理由
一、原告主張：伊與被告甲○○原為高雄市樹人補習班之合夥人，兩造間因有財務之
    糾紛，被告竟於民國九十一年四月十四日十五時許，在前開補習班內，基於傷害
    之犯意，徒手毆打伊臉部，致伊受有左顏面、下巴、頸部瘀傷之傷害。伊因受傷
    長達十三個月無法工作，以月薪新台幣（下同）二萬四千元計算，受有工作損失
    三十萬元（超過部分不請求），另因此傷害精神上受有極大痛苦，爰請求精神慰
    藉金四十五萬元，合計七十五萬元，爰依侵權行為之法律關係，聲明求為命：被
    告應給付原告七十五萬元，及自附帶民事起訴狀繕本送達翌日起至清償日止，按
    週年利率百分之五計算之利息。
二、被告則辯稱：原告受傷後仍在補習班任職，並未因此受有工作損失，且精神上亦
    未受有損害，其請求慰藉金亦無理由等語，資為抗辯。並聲明：請求駁回原告之
    訴。
三、原告主張其於上開時地遭被告徒手毆打臉部，致受有左顏面、下巴、頸部瘀傷等
    傷害之事實，為被告所不爭執，並有阮綜合醫院診斷證明書二紙在卷可稽。而被
    告因上開故意傷害行為，經刑事庭調查結果，認定其傷害犯行明確，而依傷害罪
    判處有期徒刑四月確定等情，業據本院依職權調取本院九十一年度簡上字第一八
    二號傷害案件歷審卷查明屬實，並有刑事判決書在卷可稽，則被告傷害原告之事
    實，當可認定。
四、按因故意或過失，不法侵害他人之權利者，負損害賠償責任；不法侵害他人之身
    體或健康者，對於被害人因此喪失或減少勞動能力或增加生活上之需要時，應負
    損害賠償責任；不法侵害他人之身體、健康者，被害人雖非財產上之損害，亦得
    請求賠償相當之金額。民法第一百八十四條第一項前段、第一百九十三條第一項
    及第一百九十五條第一項前段分別定有明文。本件被告因故意不法侵害原告之身
    體，則原告依前開規定，請求被告負損害賠償責任，即屬有據。茲就原告請求賠
    償之金額，是否准許，分述如後：
１、工作收入損失部分：
    原告主張其因本件傷害而長達十三個月無法從事工作。惟查，原告遭被告毆傷後
    ，於九十年四月十四日及同月十七日至阮綜合醫院門診二次，並經診治醫生囑其
    宜門診治療及休養三日等情，有兩造不爭執為真正之診斷證明書二紙在卷可稽。
    而原告為從事補教業者，其於受傷時係擔任班主任乙職，亦為被告所不爭執，並
    有高雄市私立短期補習班立案證書可證，以原告受傷時之工作內容，並參酌門診
    醫師囑咐九十年四月十七日門診後仍需再休養三日等情判斷，堪認原告所需休息
    日數合計為七日已足（自九十年四月十四日起至同月二十日止），原告主張其於
    上開期間受有無法工作之損失等情，應屬可採，逾此期間之工作損失，自難准許
    。又原告主張其係從事補教業者，應以月薪二萬四千元計算其工作損失等語。本
    院參酌原告所提之現金支出傳票及伙食表，顯示原告八十九年三月及十二月所領
    薪資均為四萬元，而自九十二年一月份起至同年三月份止，月薪依序為三萬五千
    元、五萬元及二萬四千元，有現金支出傳票二份及伙食表一紙在卷足憑，本院認
    原告主張以月薪二萬四千元計算其工作損失，應屬洽當。原告因傷無法工作之日
    數為七日，依上開計算基準，合計原告可請求之工作損失為五千六百元〔計算方
    式如下：24000×7÷30＝5600〕，為有理由，應予准許；逾此請求，為無理由，
    應予駁回。
２、精神慰藉金部分：
    原告因遭被告毆打其臉部，致受有左顏面、下巴、頸部瘀傷之傷害，並接受門診
    治療，其身體及精神確受有痛苦，當可認定。而原告現年四十二歲，為國立屏東
    師範大學進修部畢業，為從事補教業者，目前擔任喬治亞補習班班主任，月薪約
    二萬四千元至五萬元不等，惟名下並未登記任何不動產；被告現年四十二歲，為
    復華中學畢業，目為以打零工為業，平均月收入約一、二萬元，依本院函查其財
    產歸戶資料，名下有房地各一筆等情，業據兩造陳述明確，並現金支出傳票、伙
    食表、高雄市私立短期補習班立案證書、及本院依職權向財政部高雄國稅局前鎮
    稽徵所函查之兩造綜合所得各類所得資料清單與財產歸戶資料在卷足證。本院審
    酌上開具體情狀，認原告請求精神慰藉金以八萬元為適當，逾此請求，為無理由
    ，應予駁回。
五、綜上所述，原告得請求被告賠償之金額為工作收入損失五千六百元及精神慰藉金
    八萬元，合計八萬五千六百元。從而，原告本於侵權行為之法律關係，請求被告
    給付之款項在八萬五千六百元，及自附帶民事起訴狀繕本送達翌日即九十一年十
    一月一日起至清償日止，按週年利率百分之五計算利息之範圍內，均屬有據，應
    予准許。逾此範圍之請求，為無理由，應予駁回。
據上論結，本件原告之訴為一部有理由，一部無理由，依民事訴訟法第七十九條但書
，判決如主文。
中      華      民      國    九十二    年      七      月     十五     日
                             臺灣高雄地法院民事第一庭
~B法      官  唐照明
右為正本係照原本作成。
如不服本判決，應於送達後廿日內，向本院提出上訴狀並表明上訴理由，如於本判決
宣示後送達前提起上訴者，應於判決送達後十日內補提上訴理由書（須附繕本）。
中      華      民      國    九十二    年      七      月     十五     日
~B法院書記官  李承悌


司法院資訊處製作；財團法人民間司法改革基金會備份。
